臺灣苗栗地方法院刑事判決
110年度簡上字第63號
上  訴  人  
即  被  告  徐立運



輔  佐  人  
即被告之兄  徐水楊
上列上訴人即被告因竊盜案件，不服本院中華民國110年5月28日
110年度苗簡字第391號第一審刑事簡易判決（聲請簡易判決處刑
案號：109年度偵字第4189號），提起上訴，本院管轄之第二審
合議庭判決如下：
    主  文
上訴駁回。
　　犯罪事實
一、徐立運於民國109年6月14日6時7分許，自苗栗縣三義鄉三義
    火車站步行出站後，竟意圖為自己不法之所有，基於竊盜之
    犯意，分別為下列犯行：
  ㈠於同日6時8分許，於苗栗縣三義鄉三義火車站前停車場，見
    賴君華所有之車牌號碼000-000號普通重型機車（下稱本案
    機車）鑰匙未拔並停在該處，竟徒手竊取本案機車，發動引
    擎後騎乘往銅鑼方向離去。
  ㈡於同日6時35分至7時52分許間某時，騎乘本案機車行經苗栗
    縣○○鄉○○街00○0號前李永浤之攤位時，見李永浤所有之黑色
    提袋擺放於該攤位後方無人看管，即徒手竊取並將之放置於
    本案機車上後，騎車離開現場，往苗栗市方向離去。
  ㈢於同日7時52分許，騎乘本案機車抵達址設苗栗市○○里○○○00○
    0號之全國加油站，見該加油站禮品室內無人看管，即於7時
    55分許，徒手竊取該禮品室內之現金新臺幣（下同）6,200
    元，得手後隨即騎乘本案機車離開現場。嗣經該加油站員工
    黃子容發覺遭竊報警處理，經警調閱路口監視器畫面，而循
    線查悉上情。
二、案經賴君華、黃子容訴由苗栗縣警察局苗栗分局報告臺灣苗
    栗地方檢察署檢察官偵查起訴。
    理  由
一、證據能力之認定：
　　本案據以認定被告徐立運犯罪之供述證據，其中屬於傳聞證
    據之部分，檢察官及被告在本院審理時均未爭執其證據能力
    ，復經本院審酌認該等證據之作成無違法、不當或顯不可信
    之情況，依刑事訴訟法第159條之5規定，均有證據能力。另
    本案以下所引用之非供述證據，並無證據證明係實施刑事訴
    訟程序之公務員違背法定程序所取得，亦有證據能力。
二、認定犯罪事實所憑之證據及理由：
（一）被告於原審審理時對上開犯罪事實坦承不諱（見本院易字
      卷第77頁），核與證人即告訴人賴君華、黃子容、證人即
      被害人李永浤於警詢中證述之情節相符（見偵卷第29至37
      頁），並有員警職務報告、苗栗分局南苗派出所搜索扣押
      筆錄、扣押物品目錄表、贓物認領保管單、失車-案件基
      本資料詳細畫面報表、現場照片、路口監視器畫面翻拍照
      片、三義火車站監視器畫面翻拍照片、全國加油站監視器
      畫面翻拍照片、車行紀錄資料、臺灣苗栗地方檢察署勘驗
      筆錄、Google地圖列印資料等在卷可稽（見偵卷第21至23
      、43至55、63至87、119至123頁），其任意性自白與事實
      相符，堪予採信。
（二）被告雖於本院審理時翻異前詞，辯稱：犯罪事實一㈠部分
      ，伊承認有將本案機車騎走，但伊吃飽就會騎回原位放；
      犯罪事實一㈡、㈢部分，伊沒有偷那些東西等語，輔佐人徐
      水楊則稱：監視器翻拍照片中的人確實是被告，但被告並
      沒有竊盜的意思等語。惟查：
　　1.犯罪事實一㈠部分
　　　被告係於109年6月14日6時8分許，騎乘本案機車離開三義
      火車站，有三義火車站監視器畫面附卷可稽（見偵卷第76
      頁），嗣其於同日6時35分至7時52分許間某時，騎乘本案
      機車行經苗栗縣○○鄉○○街00○0號前被害人李永浤之攤位時
      ，徒手竊取被害人之黑色提袋1只，並騎車離開現場，再
      於同日7時52分許，騎乘本案機車至址設苗栗市○○里○○○00
      ○0號之全國加油站後，於7時55分許，徒手竊取禮品室內
      之現金6,200元，並騎車離開現場，警方接獲報案後於同
      日17時許在苗栗市○○路000號前尋獲本案機車，並於同日1
      7時5分許在苗栗市○○路000號盤查被告等情，亦有車輛辨
      識系統及監視器畫面翻拍照片、員警職務報告在卷可憑（
      見偵卷第21頁、第78至80頁），並經本院認定屬實（詳後
      述），是自被告竊取本案機車至警方尋獲本案機車止，被
      告不法使用本案機車之期間已將近11小時，時間顯非短暫
      ，且被告之行車軌跡亦與其所稱用餐完即會放回原位等語
      顯有齟齬，是被告上開所辯僅係暫時借用等語，顯與其客
      觀舉措不符，難以採信。
　　2.犯罪事實一㈡部分
　　　警方調閱監視器畫面，於同日17時許在苗栗市○○路000號
      前尋獲本案機車，並在本案機車內發現黑色提袋1只後，
      依提袋內之相關資料聯絡被害人李永浤，有員警職務報告
      1份在卷可憑（見偵卷第21頁），核與證人即被害人李永
      浤於警詢時證述：伊於案發當日5時30分許至銅鑼市場賣
      保溫杯跟果凍，同日10時許發現伊放在攤位後方的黑色提
      袋不見了，後來南苗派出所打來問伊有無一個黑色提袋不
      見，伊就至派出所製作筆錄並拿回黑色提袋等語（見偵卷
      第33頁）相符，又於上開失竊時間，本案機車係由被告管
      領使用，業經本院認定如前，足認被害人李永浤所有之黑
      色提袋係遭被告竊取後放置在本案機車內，被告空言辯稱
      並無竊取等語，顯與客觀事證未合，無從憑採。
　　3.犯罪事實一㈢部分
　　　證人即告訴人黃子容於警詢時證述：案發當日7時50分許
      ，1名中老年男子騎乘機車至伊工作的加油站，將該機車
      放在自助加油島處，人就跑到加油站幫客人兌換贈品的禮
      品室內，該男子走出禮品室後，伊察覺有異上前詢問，但
      該男子答非所問，伊還在錯愕時，該男子便騎乘機車離去
      ，後來伊走進禮品室發現其內現金6,200元不翼而飛，經
      調閱監視器發現該男子就是竊嫌等語（見偵卷第35頁）。
      又被告於本院準備程序中坦承偵卷第72至73頁照片中所示
      之人為伊本人（見本院簡上字卷第123頁），而經本院當
      庭勘驗上開全國加油站禮品室之監視器錄影畫面，於監視
      器畫面顯示時間109年6月14日7時54分37秒至同日7時55分
      56秒間，有一頭戴深色鴨舌帽、身穿深藍色短袖上衣、長
      褲、腰部繫深色皮帶、小腹微凸之男子走進禮品室後，在
      其內翻找物品，並將不明物體放進其長褲口袋（見本院簡
      上字卷第211、217至233頁），監視器畫面中男子所著衣
      物及小腹微凸之生理特徵，均與偵卷第72至73頁照片所示
      被告為警查獲時之外觀狀態相符，另被告為警拍攝如偵卷
      第72至73頁所示照片時雖未戴鴨舌帽，然被告為警查獲時
      確有隨身攜帶1頂深色鴨舌帽，亦有員警拍攝之照片在卷
      可證（見偵卷第74頁下方），足見監視器畫面中所見之竊
      嫌確為被告，被告空言否認此部分竊盜犯行，顯係事後卸
      責之詞，無從採取。
　　4.被告明知其並未取得告訴人賴君華、黃子容、被害人李永
      浤之同意，於法律上亦無任何正當之權源，竟擅自取用本
      案機車、被害人李永浤所有之黑色提袋及上開全國加油站
      禮品室內之現金6,200元，其主觀上有竊盜犯意及不法所
      有意圖，至為明確。輔佐人為被告陳稱：被告並沒有竊盜
      的意思等語，要與本案被告客觀所為不相符合，尚難為本
      院所採取（被告並無刑事責任能力欠缺或減低之情形，另
      經本院敘述如後）。
（三）綜上，被告事後翻異，顯為圖卸之詞，不足採信，本案事
      證已臻明確，被告犯行堪以認定，應依法論科。　
三、論罪科刑：　　
（一）核被告所為，均係犯刑法第320條第1項之竊盜罪（共3罪
      ）。
（二）被告所犯上開3罪，犯意各別，行為互殊，應予分論併罰
      。
（三）被告固於上訴書中稱其有精神分裂症之宿疾，行為應屬不
      罰等語，並提出石岡鄉公所判定其丁等體位免役之證明為
      證（見本院簡上字卷第19至20頁），惟查，經本院電詢輔
      佐人被告至精神科看診之情形，輔佐人稱被告有至803（
      按即國軍臺中總醫院）、衛生福利部草屯療養院（下稱草
      屯療養院）就診，有本院電話紀錄表附卷可稽（見本院簡
      上字卷第63頁），而經本院分別函詢國軍臺中總醫院、草
      屯療養院，國軍臺中總醫院函復稱該院無被告之精神科就
      診紀錄，有國軍臺中總醫院110年7月28日醫中企管字第11
      00008761號函附卷可參（見本院簡上字卷第97頁），另依
      草屯療養院函復之病歷資料，被告僅曾於82年1月6日至該
      院精神科就診，此有草屯療養院110年8月5日草療精字第1
      100008197號函暨所附病歷資料在卷可憑（見本院簡上字
      卷第99至101頁），復經本院依職權查詢被告之健保個人
      就醫紀錄，被告自109年1月1日起至案發之109年6月14日
      止，未曾有因精神疾病就醫之情形，有健保WebIR-個人就
      醫紀錄查詢結果附卷可查（見本院簡上字卷第265至271頁
      ），是本案尚查無相關醫療紀錄足以證明被告於行為時有
      何精神障礙或其他心智缺陷。又稽諸被告於案發當日19時
      許所製作之警詢筆錄，其對員警所詢問題可切題回應，語
      言理解能力、現實感未見明顯缺損，核與一般常人無異，
      難認被告於為本案行為時，有受其精神疾患之影響致不能
      辨識其行為違法或欠缺依其辨識而行為之能力，或上述能
      力有顯著減低之情形，自無刑法第19條第1、2項行為不罰
      或得減輕其刑規定之適用，附此敘明。
四、原審認被告所為罪證明確，適用刑事訴訟法第449條第2 項
    、第454條第2項規定，並審酌被告因一時貪念，多次徒手竊
    取被害人之財物，危害當地社會治安，行為實有不該，犯後
    能向本院坦白承認，節省有限之司法資源，參酌每次竊得財
    物價值之大小，量刑自有所不同，犯罪手段平和，兼衡其犯
    罪之動機、目的、情節，暨其自承教育程度為國中肄業，曾
    打零工，未婚等一切情狀，分別量處有期徒刑3月、拘役20
    日、有期徒刑2月，並均諭知易科罰金之折算標準，及定應
    執行之刑及諭知易科罰金之折算標準。末就被告未扣案之犯
    罪所得6,200元宣告沒收及追徵、已發還之普通重型機車1輛
    （含鑰匙1支）、黑色提袋1個則不為宣告沒收或追徵等情，
    核其認事、用法、量刑均無不當。被告上訴意旨猶執前詞，
    否認有竊盜犯行，其上訴為無理由，應予駁回。
五、第二審被告經合法傳喚，無正當之理由不到庭者，得不待其
    陳述，逕行判決，刑事訴訟法第371條定有明文。又對於簡
    易判決不服而上訴於管轄之第二審地方法院合議庭者，準用
    上開規定，此觀刑事訴訟法第455條之1第3項之規定自明。
    本案被告經本院合法傳喚無正當理由不到庭，有本院送達證
    書、臺灣高等法院在監在押全國紀錄表、個人戶籍資料查詢
    結果、本院刑事報到單在卷可憑，爰依上開規定，不待其陳
    述逕為判決。
據上論斷，應依刑事訴訟法第455條之1第1項、第3項、第368 條
、第371條，判決如主文。
本案經檢察官黃嘉生、徐一修提起公訴，檢察官林宜賢到庭執行
職務。
中　　華　　民　　國　　111 　年　　6 　　月　　 7　　日
            刑事第二庭  審判長法  官  林卉聆
                              法  官  魏正杰
                              法  官  林信宇
以上正本證明與原本無異。
不得上訴。
                              書記官  林佩萱　　　　　　
中　　華　　民　　國　　111 　年　　6 　　月　　7 　　日